臺灣臺中地方法院刑事判決　　　　　　 100年度訴字第1351號
公　訴　人　臺灣臺中地方法院檢察署檢察官
被　　　告　陳建國
指定辯護人　本院公設辯護人　蔡育萍
上列被告因違反毒品危害防制條例等案件，經檢察官提起公訴（
100年度偵緝字第127號、128號、129號、100年度偵字第4435號
、100年度偵字第10716號），本院判決如下：
    主    文
陳建國犯如附表一所示之販賣第二級毒品罪，均累犯，各處以如
附表二所示之刑。又共同犯加重竊盜罪，累犯，處有期徒刑壹年
。又犯加重竊盜罪，累犯，處有期徒刑捌月。主刑部分應執行有
期徒刑伍年捌月。
    犯罪事實
一、陳建國前因詐欺案件，經本院95年度易字第3378號判處有期
    徒刑5月並經本院96年度聲減字第7307號裁定減為有期徒刑
    二月又十五日，於民國97年4月13日執行完畢。詎其不知悔
    改，明知甲基安非他命為毒品危害防制條例所列之第二級毒
    品，非經許可不得販賣，竟基於販賣甲基安非他命毒品以營
    利之犯意，於附表一所示時、地，以附表一所載之方法，共
    計5次販賣甲基安非他命毒品供王誌隆、陳永富、羅瀅照及
    劉鎮溢施用。
二、陳建國與李龍清、周忠億為朋友。緣李龍清與周忠億（2人
    均另由檢察官提起公訴）於99年5月10日，共同意圖為自己
    不法之所有，基於竊盜之犯意聯絡，由李龍清先行勘查地形
    、尋找竊取目標後，邀陳建國加入，而由陳建國於99年5月
    10 日凌晨3時50分許，駕駛車牌號碼3828-JJ號自小客車搭
    載周忠億、李龍清，共同前往臺中縣神岡鄉社南村（現改制
    為臺中市○○區○○里○○○路667巷26弄18號1樓，分由李
    龍清持客觀上足供作兇器使用之破壞剪剪斷電纜，周忠億、
    陳建國負責收電纜線，而共同竊取魏名宏所有之銅製鐵線3
    條（價值約新臺幣[下同] 1萬5000元）。得手後，3人共同
    攜至李龍清之住處一同剝除電纜外皮，取得銅線後，交由李
    龍清銷售贓物。
三、陳建國另意圖為自己不法之所有，基於竊盜之犯意，於100
    年1月7日0時10分許，駕駛其向朋友張進華借用之車牌號碼
    4035-SG號自小客車，前往臺中市○○區○○街60巷52號，
    持客觀上可供兇器使用之電線剪刀1把，剪取臺灣電力股份
    有限公司（下稱臺電公司）裝修員葉起進管有之電纜線1 條
    ；得手後，為免遭發現，陳建國先行將電纜線放置在原處離
    去，再於同日上午5時52分許，駕駛同一自小客車，返回該
    處取走，並在該自小客車內剝去電纜線外皮後，販賣予不知
    情之資源回收場負責人吳國強，得款2185元。
四、案經臺灣臺中地方法院檢察署檢察官指揮臺中市政府警察局
    偵辦，及臺中市政府警察局豐原分局報請台灣台中地方法院
    檢察署檢察官偵查起訴。
    理    由
一、按現行刑事訴訟法為保障被告之反對詰問權，排除具有虛偽
    危險性之傳聞證據，以求實體真實之發見，於該法第159條
    第1項明定被告以外之人於審判外之言詞或書面陳述，除法
    律有規定者外，不得作為證據。又被告以外之人於審判外之
    陳述，雖不符前4條之規定（即刑事訴訟法第159條之1至同
    條之4），而經當事人於審判程序同意作為證據，法院審酌
    該言詞陳述或書面陳述作成時之情況，認為適當者，亦得為
    證據；當事人、代理人或辯護人於法院調查證據時，知有第
    159條第1項不得為證據之情形，而未於言詞辯論終結前聲明
    異議者，視為有前項之同意，刑事訴訟法第159條之5定有明
    文。本件檢察官、被告並未就卷內證據資料之證據能力有所
    爭執，且迄於言詞辯論終結前，均未主張有刑事訴訟法第15
    9條第1項不得為證據之情形，已視為同意卷內證據資料均得
    作為證據，且經本院審酌後，認無不適當之情形，均得作為
    證據，合先敘明。
二、按被告以外之人（包括證人、鑑定人、告訴人、被害人及共
    同被告等）於審判外之陳述，雖不符刑事訴訟法第159條之1
    至之4等4條之規定，而經當事人於審判程序同意作為證據，
    法院審酌該言詞陳述或書面陳述作成時之情況，認為適當者
    ，亦得為證據。當事人、代理人或辯護人於法院調查證據時
    ，知有刑事訴訟法第159條第1項不得為證據之情形，而未於
    言詞辯論終結前聲明異議者，視為有前項之同意，刑事訴訟
    法第159條之5定有明文。本件證人王誌隆、陳永富、羅瀅照
    、劉鎮溢、葉起進、吳國強、魏名宏於警詢時為陳述，其性
    質屬傳聞證據，當事人及被告之指定辯護人均已知上述筆錄
    乃傳聞證據，且均未於言詞辯論終結前對該等筆錄內容異議
    ，依上開規定，是其於警詢之陳述已擬制同意其有證據能力
    ，本院審酌上開筆錄作成情況，均係在司法警察面前作成，
    製有警詢筆錄可以為證，具有一定之公信力，且較無人情施
    壓或干擾，亦無不當取供之情形，認為以之作為本案之證據
    亦屬適當，是其上開陳述，自具有證據能力。
三、按被告以外之人於偵查中向檢察官所為之陳述，除顯有不可
    信之情況者外，得為證據，刑事訴訟法第159條之1第2項定
    有明文。蓋因檢察官與法官同為司法官署，且檢察官代表國
    家偵查犯罪，依法有訊問被告、證人及鑑定人之權力，且須
    對被告有利、不利之情形均應注意，況徵諸實務運作，檢察
    官實施刑事偵查程序，亦能恪遵法定程序之要求，不致有違
    法取證情事且可信度極高，是被告以外之人前於偵查中已具
    結而為證述，除反對該項供述得具有證據能力之一方，已釋
    明「顯有不可信之情況」之理由外，不宜遽指該證人於偵查
    中之陳述不具證據能力，方符前揭法條之立法意旨。是證人
    王誌隆、陳永富、羅瀅照、劉鎮溢、李龍清、周忠億等人於
    檢察官偵查中經具結所為之陳述，均未曾提及檢察官在偵查
    時，有任何不法取供之情形，是客觀上並無顯不可信之情況
    ，故上開證人於偵查中之證言，亦具有證據能力。
四、訊據被告陳建國對於上揭犯罪事實均坦承不諱，其中販賣第
    二級毒品部分，核與證人王誌隆、陳永富、羅瀅照、劉鎮溢
    於警詢、偵查中證述之情節相符，並有本院通信監察書、被
    告所使用之0000000000號行動電話門號通聯紀錄及監察譯文
    附卷可稽。另竊盜部分亦經證人即共犯李龍清、周忠億於偵
    查中，及證人即被害人魏名宏、葉起進、證人即回收業者吳
    國強於警詢中證述無訛，復有監視器翻拍照片、入貨明細表
    影本在卷足憑。足徵被告之自白供述與事實相符，本件事證
    明確，被告上揭販賣第二級毒品及竊盜犯行，均堪認定。
五、被告所犯竊盜罪部分新舊法比較說明：被告行為後，刑法第
    321條第1項，業於100年1月26日修正公布，自同年1月28日
    施行，修正前刑法第321條第1項所規定之法定刑為「六月以
    上五年以下有期徒刑」，修正後之法定刑為「六月以上、五
    年以下有期徒刑，得併科新臺幣十萬元以下罰金」（至於刑
    法第321條第1項第3、4款所定之加重要件並未修正），依刑
    法第2條第1項比較結果，以修正前有關法定刑之規定，較有
    利於被告，故本件被告竊盜部分，適用修正前刑法第321條
    第1項第3款、第4款之規定論處。
六、核被告陳建國所為，係犯毒品危害防制條例第4條第2項之販
    賣第二級毒品甲基安非他命罪，及刑法第321條第1項第3款
    、第4款之加重竊盜等罪。被告於犯罪事實二所為竊盜行為
    ，與周忠億、李龍清有犯意聯絡及行為分擔，應為共同正犯
    。其所為5次販賣第二級毒品及2次加重竊盜犯行，犯意各別
    ，行為互殊，均應予分論併罰，被告因販賣而持有第二級毒
    品之低度行為，為販賣之高度行為所吸收，均不另論罪。又
    被告曾因詐欺案件，經本院判處有期徒刑5月減為有期徒刑
    二月又十五日確定，於97年4月13日執行完畢，有臺灣高等
    法院被告前案紀錄表附卷可稽。五年以內故意再犯本件有期
    徒刑以上之罪，均係累犯，應依刑法第47條第1項之規定加
    重其刑。再被告於偵查及本院審理中坦承上開販賣第二級毒
    品甲基安非他命之全部犯罪事實，應依毒品危害防制條例第
    17條第2項規定減輕其刑，並依法先加後減之。爰審酌被告
    犯罪之動機、目的、手段、所生危害及犯後坦承犯行等一切
    情狀，分別量處如主文所示之刑，並定其應執行刑。販賣所
    得採義務沒收主義，雖未扣案，仍依毒品危害防制條例第19
    條第1項之規定，沒收之，如全部或一部不能沒收時，以其
    財產抵償之。至被告販賣第二級毒品所用之0000000000號行
    動電話門號，係被告向他人所借用，不予宣告沒收。
據上論斷，應依刑事訴訟法第299條第1項前段，毒品危害防制條
例第4條第2項、第17條第2項、第19條第1項、刑法第2條第1項前
段、第11條、第28條、第47條第1項、第321條第1項第3款、第4
款（修正前）、第51條第5款，判決如主文。
本案經檢察官劉文賓到庭執行職務。
中    華    民    國   100    年    6     月    29    日
                  刑事第六庭  審判長法  官  鍾堯航
                                    法  官  黃佩韻
                                    法  官  郭德進
以上正本證明與原本無異。
如不服本判決應於收受判決後10日內向本院提出上訴書狀，並應
敘述具體理由；其未敘述上訴理由者，應於上訴期間屆滿後20日
內向本院補提理由書（均須按他造當事人之人數附繕本）「切勿
逕送上級法院」。
                                    書記官  陳惠玲
中    華    民    國   100    年    6     月    29    日
附錄論罪科刑法條
毒品危害防制條例第4條
製造、運輸、販賣第一級毒品者，處死刑或無期徒刑；處無期徒
刑者，得併科新臺幣 2 千萬元以下罰金。
製造、運輸、販賣第二級毒品者，處無期徒刑或 7 年以上有期
徒刑，得併科新臺幣 1 千萬元以下罰金。
製造、運輸、販賣第三級毒品者，處 5 年以上有期徒刑，得併
科新臺幣 7 百萬元以下罰金。
製造、運輸、販賣第四級毒品者，處 3 年以上 10 年以下有期
徒刑，得併科新臺幣 3 百萬元以下罰金。
製造、運輸、販賣專供製造或施用毒品之器具者，處 1 年以上
7 年以下有期徒刑，得併科新臺幣 1 百萬元以下罰金。
前五項之未遂犯罰之。
名稱 : 中華民國刑法 (民國 100 年 01 月 26 日修正)
第 321 條  （加重竊盜罪）
犯竊盜罪而有下列情形之一者，處六月以上、五年以下有期徒刑，得併科
新臺幣十萬元以下罰金：
一、侵入住宅或有人居住之建築物、船艦或隱匿其內而犯之者。
二、毀越門扇、牆垣或其他安全設備而犯之者。
三、攜帶兇器而犯之者。
四、結夥三人以上而犯之者。
五、乘火災、水災或其他災害之際而犯之者。
六、在車站、埠頭、航空站或其他供水、陸、空公眾運輸之舟、車、航空
    機內而犯之者。
前項之未遂犯罰之。
附表一：
┌─┬───┬────┬────┬─────┬─────────────┐
│編│對 象 │ 時 間  │交易毒品│交易地點  │交易過程                  │
│號│      │        │之種類及│          │                          │
│  │      │        │價格    │          │                          │
├─┼───┼────┼────┼─────┼─────────────┤
│(一)│王誌隆│99年7 月│甲基安非│臺中市豐原│王誌隆於當日交易前，以門號│
│  │      │17日晚上│他命毒品│區豐原火車│0000000000號行動電話與陳建│
│  │      │7時許   │2500元  │站前之金沙│國使用之門號0000000000號行│
│  │      │        │        │遊藝場前。│動電話聯繫見面後，在上開地│
│  │      │        │        │          │點完成交易。              │
├─┼───┼────┼────┼─────┼─────────────┤
│(二)│陳永富│99年3 至│甲基安非│臺中市北屯│陳永富以其申辦之行動電話門│
│  │      │4月間某 │他命毒品│路親親戲院│號0000000000號SIM卡抵充   │
│  │      │日      │1000元  │樓上      │1000元價值，在上開時、地向│
│  │      │        │        │          │陳建國購得甲基安非他命毒品│
├─┼───┼────┼────┼─────┼─────────────┤
│(三)│羅瀅照│99年6 月│甲基安非│陳建國位在│羅瀅照於99年6月15日晚上， │
│  │      │15日晚上│他命毒品│臺中市豐原│前往陳建國上開住處聊天後  │
│  │      │        │500元   │區○○街  │，起意先行欠款而向陳建國  │
│  │      │        │        │92巷81弄18│購得毒品。而該筆欠款，嗣  │
│  │      │        │        │號住處    │於99年6月17 日上午9時32分 │
│  │      │        │        │          │許，由羅瀅照以其室內電話  │
│  │      │        │        │          │門號000000 0000號與陳建   │
│  │      │        │        │          │國之門號0000000000號行動  │
│  │      │        │        │          │電話聯絡後，雙方約定在臺  │
│  │      │        │        │          │中市○○區○○路附近之金  │
│  │      │        │        │          │沙遊藝場內見面後返還。    │
├─┼───┼────┼────┼─────┼─────────────┤
│(四)│羅瀅照│99年7 月│甲基安非│臺中市豐原│羅瀅照以其申辦之門號SIM卡 │
│  │      │20日    │他命毒品│區○○路家│為對價，向陳建國購買上開  │
│  │      │        │1000元  │樂福量販店│毒品。                    │
│  │      │        │        │內        │                          │
├─┼───┼────┼────┼─────┼─────────────┤
│(五)│劉鎮溢│99年5 月│甲基安非│陳建國位在│劉鎮溢與陳建國於當日下午以│
│  │      │18日或19│他命1000│臺中市豐原│電話先行聯絡後，於當日晚上│
│  │      │日晚上  │元      │區○○街92│完成交易。                │
│  │      │        │        │巷81弄18號│                          │
│  │      │        │        │住處      │                          │
└─┴───┴────┴────┴─────┴─────────────┘
附表二：
┌─┬───┬────┬────┬─────┬─────────────┐
│編│對 象 │ 時 間  │交易毒品│交易地點  │所犯罪名及所處之刑        │
│號│      │        │之種類及│          │                          │
│  │      │        │價格    │          │                          │
├─┼───┼────┼────┼─────┼─────────────┤
│(一)│王誌隆│99年7 月│甲基安非│臺中市豐原│陳建國販賣第二級毒品，累犯│
│  │      │17日晚上│他命毒品│區豐原火車│，處有期徒刑參年捌月，販賣│
│  │      │7時許   │2500元  │站前之金沙│毒品所得新台幣貳仟伍佰元，│
│  │      │        │        │遊藝場前。│沒收，如全部或一部不能沒收│
│  │      │        │        │          │時，以其財產抵償之。      │
│  │      │        │        │          │                          │
├─┼───┼────┼────┼─────┼─────────────┤
│(二)│陳永富│99年3 至│甲基安非│臺中市北屯│陳建國販賣第二級毒品，累犯│
│  │      │4月間某 │他命毒品│路親親戲院│，處有期徒刑參年捌月，販賣│
│  │      │日      │1000元  │樓上      │毒品所得新台幣壹仟元，沒收│
│  │      │        │        │          │，如全部或一部不能沒收時，│
│  │      │        │        │          │以其財產抵償之。          │
├─┼───┼────┼────┼─────┼─────────────┤
│(三)│羅瀅照│99年6 月│甲基安非│陳建國位在│陳建國販賣第二級毒品，累犯│
│  │      │15日晚上│他命毒品│臺中市豐原│，處有期徒刑參年捌月，販賣│
│  │      │        │500元   │區○○街  │毒品所得新台幣伍佰元，沒收│
│  │      │        │        │92巷81弄18│，如全部或一部不能沒收時，│
│  │      │        │        │號住處    │以其財產抵償之。          │
├─┼───┼────┼────┼─────┼─────────────┤
│(四)│羅瀅照│99年7 月│甲基安非│臺中市豐原│陳建國販賣第二級毒品，累犯│
│  │      │20日    │他命毒品│區○○路家│，處有期徒刑參年捌月，販賣│
│  │      │        │1000元  │樂福量販店│毒品所得新台幣壹仟元，沒收│
│  │      │        │        │內        │，如全部或一部不能沒收時，│
│  │      │        │        │          │以其財產抵償之。          │
│  │      │        │        │          │                          │
├─┼───┼────┼────┼─────┼─────────────┤
│(五)│劉鎮溢│99年5 月│甲基安非│陳建國位在│陳建國販賣第二級毒品，累犯│
│  │      │18日或19│他命1000│臺中市豐原│，處有期徒刑參年捌月，販賣│
│  │      │日晚上  │元      │區○○街92│毒品所得新台幣壹仟元，沒收│
│  │      │        │        │巷81弄18號│，如全部或一部不能沒收時，│
│  │      │        │        │住處      │以其財產抵償之。          │
└─┴───┴────┴────┴─────┴─────────────┘